

Datos personales

Fecha de nacimiento13 de noviembre de 1999

Nacionalidad

Panameño

Estado civil

Soltero

Habilidades

HTML5

PHP

BOOTSTRAP

CSS

JAVASCRIPT

SQL

Node.js

Java

C#

Idiomas

ESPAÑOL

INGLÉS

Eloy Oriel Díaz Del Castillo

Desarrollador de software



Altos Del Río, CondominioQuetzaltenango, apto. 1a, Panamá

6607-2947

SOBRE MI

Desarrollador de software con experiencia principalmente en el desarrollo de aplicaciones web. Habilidad para el análisis de base de datos. Aprendo rápido, me adapto al entorno y a los cambios. Trabajo en equipo y tengo buenas relaciones interpersonales.

EXPERIENCIA LABORAL

UNIVERSIDAD TECNOLÓGICA DE PANAMÁ

Panamá abr.2020 - nov. 2020

Desarrollador full stack

- Aplicación web de encuestas para la Universidad Tecnológica de Panamá
- Se comunicó con los usuarios finales para comprender las necesidades para el proyecto.
- Análisis y diseño de la aplicación web.

GREY DÍAZPanamá

ene. 2014 - dic. 2016

31131 2311 3131 2313

Asistente Fotografía

- Seleccionar las herramientas adecuadas para la realización de las tomas fotográficas.
- Responsable del manejo y cuidado del equipo fotográfico.
- Encargado de la iluminación del ambiente y espacios.

EDUCACIÓN

UNIVERSIDAD TECNOLÓGICA DE PANAMÁ

2020

Panamá

TECNOLÓGICA DE PANAMÁ Panamá

UNIVERSIDAD

2021

NAUDEAU Panamá

2017

Especialización en Desarrollo de Software.

Técnico en Ingeniería con

IV año (en curso)

- Licenciatura en Desarrollo de Software
- una escala de 3.00

• Índice Académico de 2.23 en

Título de Educación Secundaria

especialización en Informática

• Bachiller en Ciencias con

 Miembro de la Academia Hisao Lee de Artes Marciales.

en

labores

sociales del Instituto que incluían pinturas, remodelaciones y limpieza

DR.BELISARIO PORRAS Panamá

2012

ESCUELA

Certificado de Primaria

Becario

Voluntario

- Segundo Lugar en la Feria de Ciencias con un proyecto generador de energía en base alimentos.
- Nacional de Beneficencia.

de la Lotería

f - I - 0000

CURSOS

feb. 2020 - mar. 2020

Desarrollo web full stack utilizando laravel, Tech Academy

oct. 2019

impacto en la toma de decisiones, UTP

Información Financiera y su

AFICIONES

EDICIÓN DE VIDEOS, PROGRAMAR Y ACTIVIDAD FÍSICA.